臺灣高雄地方法院刑事判決　　　　　 96年度訴字第2799號
公　訴　人　臺灣高雄地方法院檢察署檢察官
被　　　告　乙○○
　　　　　　　　　　現另案於台灣高雄第二監獄
上列被告因違反毒品危害防制條例案件，經檢察官提起公訴（96
年度毒偵字第4714號），被告就被訴事實為有罪之陳述，經合議
庭裁定由受命法官獨任進行簡式審判程序，並判決如下：
    主  文
乙○○施用第一級毒品，累犯，處有期徒刑拾月，減為有期徒刑
伍月，如易科罰金，以新台幣壹仟元折算壹日。
    事  實
一、乙○○前於民國91年間，因強盜案件，經本院以91年度訴字
    第2260號判處有期徒刑2 年10月確定，於93年9 月17日縮短
    刑期假釋出監，並付保護管束，甫於94年10月17日保護管束
    期滿未經撤銷而以執行完畢論。另因施用毒品案件，經本院
    以91年度毒聲字第2147號裁定送觀察、勒戒後，認有繼續施
    用毒品傾向，復先後經本院以91年度毒聲字第2551號裁定令
    入戒治處所施以強制戒治、以91年度毒聲字第7620號裁定停
    止戒治，所餘期間付保護管束，於92年5 月12日保護管束期
    滿而強制戒治執行完畢，經台灣高雄地方法院檢察署檢察官
    以92年度戒毒偵字第481 號為不起訴處分確定。詎猶不知悔
    改及戒絕毒癮，猶於前述強制戒治執行完畢釋放後5 年內，
    基於施用第一級毒品海洛因之犯意，於96年1 月27日6 、7
    時許至中午12時許之間，在高雄市○○區○○路229 巷40號
    之住處，以將第一級毒品海洛因摻水置入注射針筒內注射之
    方式，施用第一級毒品海洛因1 次。嗣於96年1 月27日下午
    4 時20分許，在高雄市○○區○○路166 號前公車站，因另
    涉強盜案件為警逮捕，經採尿送驗，檢驗結果呈嗎啡、甲基
    安非他命陽性反應（施用第二級毒品部分另案聲請簡易判決
    處刑），而查悉上情。
二、案經高雄市政府警察局移送臺灣高雄地方法院檢察署檢察官
    偵查起訴。
    理  由
一、本件被告乙○○所犯係死刑、無期徒刑、最輕本刑為3 年以
    上有期徒刑以外之罪，其於準備程序就被訴事實為有罪之陳
    述，經本院告知簡式審判程序之旨，並聽取其與檢察官之意
    見後，認無不得或不宜改依簡式審判程序進行之情事，依刑
    事訴訟法第273 條之1 第1 項規定，裁定進行簡式審判程序
    ，合先敘明。
二、訊據被告對於上揭時、地施用第一級毒品海洛因之事實於本
    院審理時供承不諱。且被告於上開查獲之日為員警所採集之
    尿液，經送檢驗之結果，確呈嗎啡陽性反應，此有高雄市立
    凱旋醫院96年2 月26日A00000000 號濫用藥物尿液檢驗報告
    、高雄市政府警察局三民第二分局偵辦毒品案件嫌疑人尿液
    採證代碼對照表各1 份附卷可稽。且被告上開自白施用第一
    級毒品海洛因之時間，係於起訴書所載於96年1 月27日晚間
    7 時40分許回溯24小時內某時之範圍內，堪認為同一事實，
    而僅係時間誤載，附此敘明。是被告之自白核與事實相符，
    洵堪採為論罪科刑之依據。本案事證明確，被告上開施用毒
    品犯行，堪以認定。
三、按觀察、勒戒或強制戒治執行完畢釋放後，5 年內再犯毒品
    危害防制條例第10條施用毒品之罪者，應依法追訴，毒品危
    害防制條例第23條第2 項定有明文。本件被告前於91年間，
    因施用毒品案件，經本院以91年度毒聲字第2147號裁定送觀
    察、勒戒後，認有繼續施用毒品傾向，復先後經本院以91年
    度毒聲字第2551號裁定令入戒治處所施以強制戒治、以91年
    度毒聲字第7620號裁定停止戒治，所餘期間付保護管束，於
    92 年5月12日保護管束期滿而強制戒治執行完畢，經台灣高
    雄地方法院檢察署檢察官以92年度戒毒偵字第481 號為不起
    訴處分確定，有該署刑案資料查註紀錄表、全國施用毒品案
    件紀錄表及臺灣高等法院被告前案紀錄表等各1 份在卷可參
    。是被告於上開強制戒治執行完畢釋放後，5 年內再犯本件
    施用第一級毒品罪，依前開法條之規定，應依法追訴，本院
    自得依法論罪科刑。
四、按現行刑法於95年7 月1 日修正施行，其中第56條有關連續
    犯之規定業已刪除，依刑法第56條修正理由之說明，謂：「
    對繼續犯同一罪名之罪者，均適用連續犯之規定論處，不無
    鼓勵犯罪之嫌，亦使國家刑罰權之行使發生不合理之現象。
    」、「基於連續犯原為數罪之本質及刑罰公平原則之考量，
    爰刪除有關連續犯之規定」等語，即係將本應各自獨立評價
    之數罪，回歸本來就應賦予複數法律效果之原貌。因此，就
    刑法修正施行後多次施用毒品之犯行，採一罪一罰，始符合
    立法本旨。故行為人於刑法修正施行前連續施用毒品部分，
    應依刑法第2 條第1 項之規定，適用修正前連續犯之規定論
    以一罪；刑法修正施行後之多次施用犯行，除符合接續犯之
    要件外，則應一罪一罰，再就刑法修正施行後之數罪，與修
    正前依連續犯規定所論之一罪，數罪併罰，合併定其應執行
    之刑（最高法院96年第9 次刑事庭會議決議參照）。再按所
    謂接續犯，係指「行為人主觀上就同一犯罪構成事實，以單
    一行為之數個舉動接續進行，以實現一個犯罪構成要件，侵
    害同一法益，客觀上亦認係實施一個犯罪行為」，最高法院
    著有71年台上字第2837號判例、92年度台上字第6744號判決
    意旨可資參照。準此，本件被告雖前於95年11月22日晚間某
    時許，施用第一級毒品海洛因，經本院於96年3 月12日以96
    年度訴字第647 號判處有期徒刑9 月確定在案，有台灣高等
    法院前案紀錄表暨本院上開刑事判決附卷為憑。參諸首揭說
    明，被告本件之施用犯行，與上述業經判決確定之施用第一
    級毒品海洛因之犯行，即無何「集合犯」或「接續犯」等裁
    判上一罪或實質上一罪之關係，自非該案判決既判力效力所
    及，本院自可予以實體審理並科刑。又按海洛因係毒品危害
    防制條例第2 條第2 項第1 款所稱之第一級毒品，不得非法
    持有、施用。核被告所為，係犯毒品危害防制條例第10條第
    1 項之施用第一級毒品罪。又其持有第一級毒品海洛因後進
    而施用，其持有之低度行為，應為施用之高度行為所吸收，
    不另論罪。又被告前於91年間，因強盜案件，經本院以91年
    度訴字第2260號判處有期徒刑2 年10月確定，於93年9 月17
    日縮短刑期假釋出監，並付保護管束，並於94年10月17日保
    護管束期滿未經撤銷而以執行完畢論，有前開臺灣高雄地方
    法院檢察署刑案資料查註紀錄表、臺灣高等法院被告前案紀
    錄表各1 份附卷足憑，是其前受有期徒刑執行完畢後，5 年
    內故意再犯有期徒刑以上之本罪，應論以累犯並加重其刑。
    爰審酌被告經觀察、勒戒後，仍未能戒絕其毒癮而再次施用
    毒品，足證前開保安處分措施已難矯治其惡性，惟念其於犯
    罪後坦承犯行及所犯為自戕行為，暨考量其施用毒品之方式
    等一切情狀，量處如主文所示之刑。再按「中華民國96年罪
    犯減刑條例」業經總統於96年7 月4 日公布，同年7 月16日
    施行，而本件被告犯罪之時間係在96年4 月24日以前，且其
    所犯罪名與宣告刑，經核符該條例第2 條第3 款規定，且無
    第3 條所列不予減刑之情形，本件即應依同條例第7 條規定
    減輕其刑，並於判決主文同時諭知其宣告刑及減得之刑。並
    就其減得未逾有期徒刑6 月之刑，參酌其為高中肄業，曾從
    事塑膠加工，每月收入約新台幣3 萬元，經濟狀況勉強維持
    ，業據其供明在卷及其犯罪情節等情，諭知如主文所示易科
    罰金之折算標準，以示懲儆。
據上論斷，應依刑事訴訟法第273 條之1 第1 項、第299 條第1
項前段，毒品危害防制條例第10條第1 項，刑法第11條前段、第
47條第1 項、第41條第1 項，中華民國九十六年罪犯減刑條例第
2條 第1 項第3 款、第7 條、第9 條，判決如主文。
本案經檢察官甲○○到庭執行職務。
中　　華　　民　　國　　96　　年　　10　　月　　29　　日
                  刑事第十三庭  法　官  黃苙荌
以上正本證明與原本無異。
如不服本判決應於收受本判決後10日內向本院提出上訴書狀，並
應敘述具體理由，如未敘述上訴理由者，應於上訴期間屆滿後20
日內補提理由書狀於本院（均須按他造當事人之人數附繕本）「
切勿逕送上級法院」。
中　　華　　民　　國　　96　　年　　11　　月　　2 　　日
                                書記官  郭育秀
附錄本案論罪科刑法條全文：
毒品危害防制條例第10條
施用第一級毒品者，處 6 月以上 5 年以下有期徒刑。
施用第二級毒品者，處 3 年以下有期徒刑。
